Inventaris van het archief van het Rijksschooltoezicht, later de Inspectie van het Onderwijs, (1915) 1975-1991 (1995)
Nationaal Archief, Den Haag
- Taken, C
  - Basisonderwijs, C.2
    - Gewoon Basisonderwijs, C.2.1
      - Jaarverslagen, C.2.1.6
        - Jaarverslagen van de Inspectie van het Lager Onderwijs in het oosten van het district Noord - Oost Nederland over de jaren 1954-1970, 1955-1971; 338-348; 11 pakken
          - Apeldoorn 1954-1957, 1959-1960, 1962-1970, 338; 1 pak
          - Arnhem 1954, 1956-1959, 1961-1963, 1965-1970, 339; 1 pak
          - Nijkerk 1954-1956, 1958-1970, 340; 1 pak
          - Doetinchem 1954-1957, 1959-1965, 1967-1970, 341; 1 pak
          - Nijmegen 1954-1970, 342; 1 pak
          - Tiel 1954-1957-1966, 1968-1970, 343; 1 pak
          - Zutphen 1954-1956, 1958-1965, 1967-1970, 344; 1 pak
          - Ede 1959-1970, 345; 1 pak
          - Amersfoort 1961-1967, 1969-1970, 346; 1 pak
          - Breukelen 1961-1970, 347; 1 pak
          - Utrecht 1962, 1964-1970, 348; 1 pak
        - Jaarverslagen van de Inspectie van het Lager Onderwijs in Algemene Dienst, betreffende het Onderwijs aan kinderen wier ouders een trekkend bestaan leiden (woonwagencentrum kinderen), over de jaren 1955-1958, 1969-1970, 1976, 1956-1977; 349-350; 2 omslagen
          - 1955-1958, 349; 1 omslag
          - 1969-1970, 1976, 350; 1 omslag
        - Jaarverslagen van de Eerste Hoofdinspectie van het Lager Onderwijs (district Zuid) over de jaren 1958, [1960] en 1970, met bijlagen, 1959, 1961, 1971; 351; 1 omslag
        - Jaarverslag van de Inspectie van het Lager Onderwijs inzake het schrijfonderwijs in Oost Nederland over het jaar 1959, 1960; 352; 1 omslag
        - Jaarverslagen inzake het onderwijs in de Lichamelijke Opvoeding van het Gewoon Lager Onderwijs in de Oostelijk gelegen Inspecties, over de jaren 1959, 1961, 1968-1970 en 1972, 1960-1973; 353; 1 pak
        - Jaarverslag inzake het onderwijs in de Lichamelijke Opvoeding van het Gewoon Lager Onderwijs in de Noordelijk gelegen Inspecties, over het jaar 1961, 1962; 354; 1 omslag
        - Jaarverslagen van de Vierde Hoofdinspectie van het Lager Onderwijs in oost Nederland over de jaren 1962-1963, 1965, 1969, met bijlagen, 1963-1970; 355; 1 omslag
        - Knipselverslagen, samenvattingen van de jaarverslagen over 1968, 1970, 1972 van de Tweede Hoofdinspectie van het Lager Onderwijs (district West), met begeleidend schrijven, 1968-1973; 356; 1 omslag
        - Jaarverslag van de Inspectie van het Lager Onderwijs inzake de Kunstzinnige Vorming in Nederland over het jaar 1968, 1969; 357; 1 omslag
        - Jaarverslag Speelleerklas over 1970, alsmede een samenvatting van de commentaren van de inspecteurs van het Lager Onderwijs van de eerste Hoofdinspectie over het eerder vernoemde jaarverslag, 1971; 358; 1 omslag
        - Jaarverslagen van de inspectiebezoeken aan de Europese Scholen te Bergen, Brussel, Culham, Karlsruhe, Luxemburg, Mol, München, Varese, St. Germain-en-Laye en Shape over de jaren 1970-1971, 1976-1978, 1980-1983, met bijlagen, 1971-1984; 359-363; 5 omslagen
          - 1970-1971, 359; 1 omslag
          - 1976-1977, 360; 1 omslag
          - 1977-1978, 361; 1 omslag
          - 1980-1981, 362; 1 omslag
          - 1982-1983, 363; 1 omslag
        - Jaarverslagen van de Inspectie van het Lager Onderwijs (district West) over de toestand van het Lager Onderwijs in Rotterdam over de jaren 1971, 1973-1976, 1978-1980, 1972-1981; 364-371; 7 omslagen en 1 deel
          - 1971, 364; 1 omslag
          - 1973, 365; 1 deel
          - 1974, 366; 1 omslag
          - 1975, 367; 1 omslag
          - 1976, 368; 1 omslag
          - 1978, 369; 1 omslag
          - 1979, 370; 1 omslag
          - 1980, 371; 1 omslag
        - Jaarverslag van het College van Hoofdinspecteurs van het Gewoon Lager Onderwijs over het jaar 1972, 1973; 372; 1 stuk
        - Jaarverslag van de Inspectie Gewoon Lager Onderwijs over het jaar [1973] inzake de Nederlandse Rijksscholen voor Basisonderwijs in het buitenland, met bijlagen, 1974; 373; 1 omslag
        - Jaarverslagen van de Inspectie van het Kleuteronderwijs in de 11e, 13e-16e, 21e-22e inspectie over het jaar 1975, 1976; 374; 1 omslag
        - Jaarverslag van de Inspectie van het Kleuteronderwijs in het oosten van Nederland over het jaar 1976, 1977; 375; 1 omslag
        - Jaarverslagen van de Inspecties Kleuter en Lager Onderwijs (district Zuid) in Heerlen, Helmond, 's-Hertogenbosch, Maastricht, Oirschot, Roermond, Sittard, Tilburg, Valkenburg, Valkenswaard, Venray en Weert over het jaar 1981, 1982; 376; 1 pak
        - Bijlage van een jaarverslag inzake de muziekvorming op de Lagere Scholen, z.d; 377; 1 omslag
      - Jaarwerkplannen, C.2.1.7
        - Jaarwerkplannen van de Inspectie Kleuter en Lager Onderwijs voor de jaren 1979-1983, met bijlagen, 378; 1 omslag
        - Jaarwerkplannen van de Inspectie Basisonderwijs voor de jaren 1986 en 1988, met bijlagen, 1985-1988; 379; 1 omslag
        - Rapportages van de 1e en 2e fase van de jaarwerk planning van de Inspectie Basisonderwijs, met een "Handreiking voor een verkenning van de toestand van het schrijfonderwijs op een individuele school", alsmede het MB van 23 januari 1987 inzake het benoemen en ontslaan van PCCO 's, met bijlagen, 380; 1 omslag
        - Jaarwerkplan van de Inspectie van het Onderwijs, alsmede de sectoren Basisonderwijs en (Voortgezet) Speciaal Onderwijs, Voortgezet Onderwijs, Beroepsonderwijs/Volwasseneneducatie, Hoger Onderwijs en Onderwijsverzorging voor het jaar 1994, 1993-1994; 381; 1 omslag
    - Speciaal Basisonderwijs, C.2.2
      - Algemeen, C.2.2.1
        - Ingekomen en minuten van uitgaande stukken inzake de Nederlandse Christelijke School "Prinses Juliana" voor Lager en Uitgebreid Lager Onderwijs te Brussel, 1915-1947; 382-386; 5 omslagen
          Voor 1945. Historische informatie over Nederlands onderwijs in het buitenland
          - 1915, 1918-1919, 1921-1925, 382; 1 omslag
            Met hiaten en niet geordend op maand
          - Jaarverslagen over de jaren 1924-1928, 1931-1932, 1947, met bijlagen 1925-1947, 383; 1 omslag
          - 1926-1929, 384; 1 omslag
          - 1930-1934, 385; 1 omslag
            Met hiaten en niet geordend op maand. Met een prospectus van de school uit 1930
          - 1935-1945, 386; 1 omslag
            Met hiaten en niet geordend op maand. Met een prospectus van de school uit 1935
        - Het onderzoek naar het toepassen van lijfstraffen op Basisscholen met een reformatorische grondslag, alsmede stukken betreffende de reformatorische visie op de opvoeding, met bijlagen, 1986-1988; 387; 1 omslag
      - Betrekkingen tot andere lichamen, C.2.2.2
        - "Derde rapport van de Commissie Opleiding Remedial Teacher", met bijlage, 1977; 388; 1 omslag
        - Notulen van de vergaderingen van de Werkgroep Remediërende Activiteiten van de Inspectie van het Buitengewoon Lager Onderwijs, alsmede statistieken en stukken betreffende de totstandkoming van het jaarverslag over het jaar 1978, met bijlagen, 1978-1980; 389; 1 omslag
        - Het instellen van de Inspectorale Subwerkgroep Culturele Minderheden Basisonderwijs, Speciaal Onderwijs en Voortgezet Speciaal Onderwijs (ISW/CUMI - BO/SOVSO), met de notulen van de vergaderingen van de werkgroepen Culturele Minderheden (CUMI), en de beleidsnotities "Onderwijs in de eigen taal en cultuur" en "Buitenlandse leerkrachten in het Basisonderwijs", met bijlagen, 1983-1986; 390; 1 pak
        - "Het functioneren van Kleine Schoolbegeleidingsdiensten", 1992, rapport opgesteld door de Inspectie, met bijlagen waaronder commentaar op het rapport, 1992-1993; 391; 1 omslag
          5.052-0032-01 Minister van Onderwijs, Cultuur en Wetenschappen
      - Wet- en regelgeving, C.2.2.3
        - KB van 8 april 1924 inzake het verlenen van een ontheffing aan de Christelijke School te Brussel van de in artikel 48, derde lid, uit de in 1919 gewijzigde Wet tot regeling van het Lager Onderwijs (Stb. 493), alsmede in artikel 193, tweede lid, van de Lager Onderwijswet 1920 gestelde eisen aan het onderwijs in de negende klas voor het schooljaar 1923-1924, met bijlagen, 392; 1 omslag
        - MB's over de jaren 1924-1939 inzake het toekennen van de jaarlijkse subsidies voor het betalen van de jaarwedde van de leerkrachten en de exploitatie van de Nederlandse Christelijke School voor Lager en meer uitgebreid Lager Onderwijs te Brussel, alsmede de aanstelling van leerkrachten, 393; 1 omslag
        - Het tot stand komen van het KB van 1979 houdende voorwaarden voor de toelating tot de cursus remedial teacher, de vaststelling van de hoogte van het cursusgeld en de voorschriften omtrent het eindexamen tot het verkrijgen van de bevoegdheid, met bijlagen, 1978-1979; 394; 1 omslag
          5.064-0003-01 Minister van Onderwijs (Cultuur en Wetenschappen)
      - Kamervragen, C.2.2.4
        - Kamervragen inzake de rond het ontslag van een tijdelijke leerkracht op de Montessorischool te Amsterdam ontstane problemen, 1973; 395; 1 omslag
          Beperking openbaarheid tot 2048
        - Kamervragen inzake het op verzoek van de Vereniging voor Openbaar Onderwijs en de Algemene Bond van Onderwijzend Personeel vernietigen van het Raadsbesluit Staphorts van 22 februari 1978 met daarin het besluit om twee schoolbegeleidingsdiensten, een Gereformeerd en een Protestants Christelijk, te subsidiëren, 396; 1 omslag
        - Kamervragen inzake het door de Inspectie aan de gemeenten gegeven advies over de hoogte van de door de gemeenten verstrekte vergoeding aan het Bijzonder Onderwijs, met bijlagen, 1978-1980; 397; 1 omslag
        - Kamervragen inzake een door de Inspectie gedane aangifte van pedofilie op een Basisschool, 1979; 398; 1 omslag
          Beperking openbaarheid tot 2054
        - Kamervragen inzake het waarborgen van de vrijheid van onderwijs in het kader van het onderdeel geestelijke stromingen van het door de Christelijke Koningin Beatrix school ingediende schoolwerkplan, met bijlagen, 1987; 399; 1 omslag
      - Verslaggeving, C.2.2.5
        - "Het Onderwijs aan Zeer Moeilijk Lerende Kinderen", rapport opgesteld door de Inspectie Buitengewoon Onderwijs, met bijlagen waaronder retroacta, 1971-1982; 400; 1 omslag
        - Het tot stand komen van het Onderwijsverslag "Op weg naar een schoolwerkplan" van de inspectie van het Buitengewoon, Lager en Kleuteronderwijs over het jaar 1979, met bijlagen, 1979-1980; 401; 1 omslag
          5.064-0474-01 Inspectie van het onderwijs
        - "Verbindingswegen. Een beschrijvende rapportage over de contacten tussen afdelingen voor in hun ontwikkeling bedreigde kleuters verbonden aan scholen voor speciaal onderwijs en ouders van leerlingen en de relatie tussen de scholen verbonden aan pedologische instituten en ouders van leerlingen", rapport opgesteld door de Inspectie, met bijlagen, 1989; 402; 1 omslag
          in tweevoud
        - "Werken volgens plan aan bevordering van de sociale redzaamheid", rapportage inzake de eerste cyclus van het invoeringsprogramma "bevordering van de sociale redzaamheid" voor het onderwijs aan zeer moeilijk lerende kinderen, 1990; 403; 1 omslag
        - "Onderzoek naar het fundamentalistische karakter van vier per 1 augustus 1989 opgerichte Islamitische Basisscholen", rapport opgesteld door de Inspectie, met bijlage, 1990; 404; 1 omslag
        - "Bouschra - school te Amsterdam", rapport opgesteld door de Inspectie, met bijlagen, 1990; 405; 1 omslag
        - Het onderzoek naar de pedagogische samenhang tussen De Marke en de Koningin Wilhelmina school en de gebeurtenissen in de periode 1990-1993 dit naar aanleiding van het vertrouwelijk rapport "Een brug behoeft twee oevers", met inleidend schrijven van de Hoofdinspecteur van het Basis en (Voortgezet) Speciaal Onderwijs en een brief van de minister inzake het regelen van het financiële toezicht op De Marke en de daaraan verbonden Koningin Wilhelmina school, 406; 1 omslag
        - "Weer samen naar school". Eerste ervaringen van scholen voor kinderen met leer en opvoedingsmoeilijkheden en scholen voor moeilijk lerende kinderen met samenwerkingsverbanden, 1994, rapport, met eindconclusie en aanbevelingen, opgesteld door de Inspectie, alsmede een reactie van de Inspectie op de beleidsnotitie IOBK over de functie van de IOBK 's binnen het kader van deze samenwerkingsverbanden, met bijlage, 1993-1994; 407; 1 omslag
      - Jaarverslagen, C.2.2.6
        - Jaarverslagen van de toestand van het Buitengewoon Lager Onderwijs in Nederland over de jaren 1921-1980, 1922-1981; 408-464; 45 delen en 12 omslagen
          - 1921, 408; 1 deel
          - 1922, 409; 1 deel
          - 1923, 410; 1 deel
          - 1924, 411; 1 deel
          - 1925, 412; 1 deel
          - 1926, 413; 1 deel
          - 1927, 414; 1 deel
          - 1928, 415; 1 deel
          - 1929, 416; 1 deel
          - 1930, 417; 1 deel
          - 1931, 418; 1 deel
          - 1932, 419; 1 deel
          - 1933, 420; 1 deel
          - 1934-1935, 421; 1 deel
          - 1936, 422; 1 deel
          - 1937, 423; 1 deel
          - 1938, 424; 1 deel
          - 1939, 425; 1 deel
          - 1940, 426; 1 deel
          - 1941, 427; 1 deel
          - 1942, 428; 1 deel
          - 1943, 429; 1 deel
          - 1944-1946, 430; 1 deel
          - 1947, 431; 1 deel
          - 1948, 432; 1 deel
          - 1949, 433; 1 deel
          - 1950, 434; 1 deel
          - 1951, 435; 1 deel
          - 1952, 436; 1 deel
          - 1953, 437; 1 deel
          - 1954, 438; 1 deel
          - 1955, 439; 1 deel
          - 1956, 440; 1 deel
          - 1957, 441; 1 deel
          - 1958, 442; 1 deel
          - 1959, 443; 1 deel
          - 1960, 444; 1 deel
          - 1961, 445; 1 deel
          - 1962, 446; 1 deel
          - 1963, 447; 1 deel
          - 1964, 448; 1 deel
          - 1965, 449; 1 deel
          - Met bijlagen 1966, 450; 1 omslag
          - Met bijlagen 1967, 451; 1 deel
          - Met bijlagen 1968, 452; 1 omslag
          - Met bijlagen 1969, 453; 1 omslag
          - 1970, 454; 1 deel
          - 1971, 455; 1 deel
          - 1972, 456; 1 omslag
          - Met concepten 1973, 457; 1 omslag
          - 1974, 458; 1 omslag
          - Met statistieken 1975, 459; 1 omslag
          - 1976, 460; 1 omslag
          - 1977, 461; 1 omslag
          - Verslag in samenwerking met het Kleuter en het Lager Onderwijs, met bijlagen 1978, 462; 1 omslag
          - 1979, 463; 1 omslag
          - Met bijlagen 1980, 464; 1 omslag
        - Jaarverslagen van de Inspectie van het Buitengewoon Lager Onderwijs inzake de Lichamelijke Opvoeding in Nederland over de jaren 1963, 1970-1972, 1964, 1971-1973; 465; 1 omslag
        - Jaarverslagen van de Inspectie van het Buitengewoon Lager Onderwijs aan zwakzinnige kinderen in Nederland over de jaren 1963, 1968, 1970-1972, 1964-1973; 466; 1 omslag
        - Jaarverslagen van de Inspectie van het Buitengewoon Lager Onderwijs aan debielen, imbecielen en zwakzinnige kinderen in Nederland over de jaren 1969-1972, 1970-1973; 467; 1 pak
        - Jaarverslagen van de Inspectie van het Buitengewoon Lager Onderwijs aan niet zwakzinnige kinderen in Nederland over de jaren 1970-1972, 1971-1973; 468; 1 pak
        - Jaarverslag van de Inspectie Buitengewoon Lager Onderwijs inzake het aandeel van de niet onderwijsgevenden over het jaar 1974, 1975; 469; 1 stuk
        - Jaarverslag van de Inspecties Kleuter-, Lager- en Buitengewoon Onderwijs over de remediërende activiteiten in die disciplines over het jaar 1978, [1979]; 470; 1 stuk
        - "Anderstaligen in het Buitengewoon Onderwijs", jaarverslag van de Inspectie Buitengewoon Onderwijs over het jaar 1980, 1980-1981; 471; 1 omslag
        - Jaarverslagen van de Inspectie van het Buitengewoon Onderwijs in Nederland over de jaren 1980-1982, met bijlagen, 1981-1983; 472; 1 omslag
      - Jaarwerkplannen, C.2.2.7
        - Jaarwerkplan van de Inspectie Buitengewoon Lager Onderwijs voor het schooljaar lopende van 1 september 1979 tot en met 31 augustus 1980, met begeleidende brief, 1979-1980; 473; 1 omslag
    - Speciaal Basis en Beroepsonderwijs, C.2.3
      - Jaarverslagen, C.2.3.1
        - Jaarverslagen inzake het Buitengewoon (Lager en Beroeps) Onderwijs in de inspectiegebieden Oostelijk Noord-Brabant (XI) over het jaar 1973, en West - Brabant en Zeeland (X) en Limburg (XII) over het jaar 1977, 1974, 1978; 474; 1 omslag
        - Jaarverslag inzake het Buitengewoon (Lager en Beroeps) Onderwijs in het inspectiegebied Gelderland en Utrecht (IV) over het jaar 1977, 1978; 475; 1 stuk
        - Jaarverslagen inzake het Buitengewoon (Lager en Beroeps) Onderwijs in de inspectiegebieden Zuid-Holland en Utrecht (V) en Noord-Holland (IX) over het jaar 1977, 1978; 476; 1 omslag
  - Voortgezet Onderwijs, C.3
    - Voortgezet Onderwijs (algemene onderwerpen), C.3.1
      - Algemeen, C.3.1.1
        - Ingekomen en minuten van uitgaande stukken inzake het in Arnhem, Den Haag en Maarsen gegeven onderricht in muziek en toneel, met de leerplannen voor de schooljaren 1969/1970 en 1970/1971, 477; 1 omslag
          5.063-0265-01 Minister van Onderwijs (Cultuur en Wetenschappen)
        - De door het Gemeentelijk Muziekinstituut aangeboden opleidingen, zoals beschreven in het "Algemeen structuurplan Gemeentelijk Muziekinstituut Leeuwarden", met bijlagen, 1971-1972; 478; 1 omslag
        - Het bepalen, door de adviseur van de DGDI, van de toonzetting van een circulaire opgezet naar aanleiding van een mogelijke staking in het onderwijs, 1979; 479; 1 stuk
        - Het vastleggen van de procedure inzake het opstellen van het jaarwerkplan van de Inspectie Voortgezet Onderwijs (VO), met bijlage, 1980; 480; 1 omslag
          5.063-0449-01 Inspectie van het onderwijs
        - Reacties van de DGDI, de Algemene Inspectie, de Inspectie VO/LBO en de Inspectie MBO op de concept beleidsnota "Examens in het Voortgezet Onderwijs", met bijlagen, 1980; 481; 1 omslag
        - Reactie van de Inspectie op het door het Instituut voor Toegepaste Sociologie (ITS) gedane onderzoek naar het onderwijs in de moderne vreemde talen bij het Voortgezet Onderwijs (VO), alsmede de reactie op de door de Interim Begeleidingscommissie ITS Onderzoek (IBI) vervaardigde nota met beleidsuggesties voor het vreemde talenonderwijs, 1980; 482; 1 omslag
        - Brieven van de Inspecteur van het Voortgezet Onderwijs, inspectie IIA-6, aan burgemeester en wethouders van Amsterdam inzake het ontstane misverstand van 1 mei als vrije dag boven op de reeds toegekende 60 vakantiedagen, met bijlage, 1980; 483; 1 omslag
        - Het bepalen van de leerlingenaantallen en het uitvoeren van de tellingen en controle daarop in het Voortgezet Onderwijs (VO), met bijlagen, 1980-1981; 484; 1 omslag
        - Agenda's en notulen van de vergaderingen van het AHI Beraad Voortgezet Onderwijs, alsmede de "Ontwikkeling Voortgezet Onderwijs", een projectenplanning over het jaar 1982, met bijlagen, 1980-1984; 485-486; 2 omslagen
          5.063-0446-01 Inspectie van het onderwijs
          - 1980-1982, 485; 1 omslag
          - 1983-1984, 486; 1 omslag
        - Ingekomen en minuten van uitgaande stukken inzake het controleren van de juistheid van de opgegeven leerlingenaantallen door de verschillende schooltypen en de daarbij geconstateerde fraude, met bijlagen, 1980-1986; 487-488; 2 pakken
          5.063-0089-01 Minister van Onderwijs (Cultuur en Wetenschappen)
          - 1980-1984 april 9, 487; 1 pak
          - 1984 mei 21-1986, 488; 1 pak
        - Het indienen van een voorstel van de Inspectie VO/AV om te komen tot een herindeling van de scholen in de districten IIB-3 en IIB-4, met de toestemming van de minister tot het uitvoeren van het voorstel, met bijlagen, 1981; 489; 1 omslag
        - Commentaar op het eerste en tweede advies ARVO 1 inzake de aansluiting van de eerste en tweede fase van het Voortgezet Onderwijs (VO), met bijlagen, 1982-1983; 490; 1 omslag
        - Commentaar van de Inspectie Voortgezet Onderwijs op de examengegevens 1983, met bijlagen, 491; 1 omslag
        - Nota van de Algemeen Hoofdinspecteur Voortgezet Onderwijs aan de staatssecretaris houdende een tweetal adviezen inzake het tonen van belangstelling ter motivatie van de leraren enerzijds en het in overleg met de RU te Groningen laten onderzoeken van een alternatieve toetsing van Molukse leerlingen bij de LBO en/of MAVO examens anderzijds, met bijlagen, 1983; 492; 1 omslag
        - Ingekomen en minuten van uitgaande stukken inzake de "probleemschool" RSG Schagen te Schagen, 1984; 493; 1 omslag
        - Brief inzake het afwijken van de voorschriften bij de AVO scholen voor Algemeen Voortgezet Onderwijs, met bijlagen, 1984; 494; 1 omslag
        - Het samenstellen van de handleiding keuzebegeleiding, 1984-1985; 495; 1 omslag
        - Het toelaten van leerlingen binnen het Voortgezet Onderwijs en het Middelbaar Beroepsonderwijs, almede het besluit houdende de wijziging van het Besluit Dagscholen VWO, HAVO en MAVO met betrekking tot het vierde leerjaar van de HAVO, met bijlagen, 1986; 496; 1 omslag
        - Reactie van de Algemene Hoofdinspecteur op de nota "Onbevoegd gegeven leraarlessen in VO" van de gelijknamige werkgroep, alsmede het door de Inspectie Voortgezet Onderwijs (VO) verrichtte onderzoek inzake het aantal onbevoegd en in overuren gegeven lessen in het schooljaar 1985/1986, met bijlagen, 497; 1 omslag
        - Het structureren van de examenpakketten voor de MAVO, de HAVO en het VWO, 1986-1987; 498; 1 omslag
        - Het tot stand komen van de beleidsnotitie "Modulering in het Voortgezet Onderwijs. Kaders voor de ontwikkeling van modulair onderwijs in het Beroepsonderwijs, het LBO en het AVO/VWO", alsmede de adviezen opgesteld door de Adviesgroep Projecten 2e fase van het Voortgezet Onderwijs, beiden als concept, met bijlagen, 1987-1988; 499; 1 omslag
        - Voorstel aan de Staatsecretaris inzake de uitwerking van het advies "Herziening Examenprogramma's Geschiedenis en Staatsinrichting", met het "Advies over nieuwe examenprogramma's Geschiedenis en Staatsinrichting (VWO, HAVO, D en C) naar aanleiding van de voorstellen daartoe door de SO ingestelde werkgroepen", met bijlage, 1988; 500; 1 omslag
        - "Organisatie werkzaamheden DI/VZ in verband met OPSTAP", notitie ter behandeling in de Directieraad vergadering, met bijlagen, 1988; 501; 1 omslag
        - Het rapporteren over de ervaringen met het gebruik van de "Handleiding voor onderzoek en rapporten van de inspectie", met bijlagen, 1989; 502; 1 omslag
        - Het controleren van de door de scholen opgegeven leerlingenaantallen door de Inspectie, alsmede de hercontroles daarvan door de Accountantsdienst, 1992-1993; 503; 1 omslag
        - Het onderzoek, door de Inspectie, naar het aantal leerlingen van het Voortgezet (VO) en het Middelbaar Beroepsonderwijs (MBO) die deel hebben genomen aan de Landelijke Leerlingenactie, met de resultaten van de actieregistratie, 1993; 504; 1 omslag
        - Commentaar van de plaatsvervangend Inspecteur Generaal op de reactie van Th. Hendriks op de concept beleidsnota Inspectie, 1993; 505; 1 stuk
        - Het nemen van voorbereidingen om te komen tot een beleidsplan over het jaar 1994, 1993-1994; 506; 1 stuk
        - Het al dan niet aanpassen van de verouderde gegevens, over de inspectie activiteiten in het Voortgezet Onderwijs zoals voorgesteld in het Jaarwerkplan 1993, in de "Voortgangsrapportage Internationaliseringsbeleid "Grenzen verleggen" 1992-1994", met bijlagen, 507; 1 omslag
      - Betrekkingen tot andere lichamen, C.3.1.2
        - Agenda's en notulen van de vergaderingen van de Raad van Leraren, de Algemene Vereniging van Schoolleiders, de Vereniging van Conrectoren en Adjunct - Directeuren en het MULO - verband (Meer Uitgebreid Lager Onderwijs), met bijlagen, 1969-1970; 508; 1 omslag